---
title: "Trying out a different layout"
description: |
  A short description of the post.
author:
  - name: Charlotte Dawson
    url: {}
date: 11-13-2020
citation_url: https://big-whoop.netlify.app/posts/2020-11-13-trying-out-a-different-layout/
output:
  distill::distill_article:
    self_contained: false
    css: article.css
    highlight_downlit: false
    highlight: my.theme
---

```{r setup, include=FALSE}
knitr::opts_chunk$set(echo = FALSE,
                      R.options = list(width = 70))
```


# H1 Header

Aliquam sed orci non elit ultricies laoreet. Donec rutrum sodales tempus. 
Integer malesuada eros leo, elementum ultricies nisl gravida et. Pellentesque 
habitant morbi tristique senectus et netus et malesuada fames ac turpis egestas. 
Ut congue venenatis sapien, vitae fringilla leo euismod in. Mauris a tincidunt 
eros. Nam pulvinar ante in vestibulum lacinia. Duis sodales lectus vel orci 
dignissim commodo. 

Donec a sapien lorem. Mauris a arcu a metus aliquet sagittis. 
Praesent cursus tincidunt odio, at suscipit lectus ullamcorper quis. Proin ac 
magna aliquet, bibendum nisi a, auctor metus. Fusce mattis, turpis id consequat 
facilisis, diam metus auctor justo, eu malesuada purus enim quis sem. Aliquam 
vulputate consequat eleifend. Phasellus et tempor sem. Curabitur venenatis est 
vel neque commodo, non finibus massa consequat.

```{r, echo=TRUE}
devtools::session_info()
print(TRUE)
```


## H2 Header

Quisque nec elementum est, ac venenatis lorem. Pellentesque habitant morbi 
tristique senectus et netus et malesuada fames ac turpis egestas. Sed quis 
velit egestas, elementum lorem eu, feugiat odio. Sed sollicitudin augue quis 
tortor bibendum, eu gravida odio maximus. Suspendisse pulvinar convallis 
hendrerit. Praesent vestibulum eget magna id venenatis. Suspendisse hendrerit 
pulvinar leo eu ornare. 

```{r, echo=TRUE}
# This comment is 75 characters long aaaaaaaaaaaaaaaaaaaaaaaaaaaaaaaaaaaaa
library(ggplot2)

# Setting line type vs colour/size
# Line type needs to be applied to a line as a whole, so it can
# not be used with colour or size that vary across a line
x <- seq(0.01, .99, length.out = 100)
df <- data.frame(
  x = rep(x, 2),
  y = c(qlogis(x), 2 * qlogis(x)),
  group = rep(c("a","b"), each = 100)
)
p <- ggplot2::ggplot(df, aes(x = x, y = y, group = group))
# These work
p + geom_line(linetype = 2)
```

### H3 Header

Etiam id lacus eleifend tellus dapibus aliquet in quis ipsum. Cras tellus mi, 
molestie sit amet auctor ac, vestibulum vel tortor. Praesent eu nibh eu risus 
facilisis convallis. Maecenas suscipit leo aliquam, lacinia ligula id, ultricies 
sem. Nulla mollis nisl vitae arcu finibus, at lacinia velit efficitur. Ut 
pellentesque euismod pharetra. Duis ultricies hendrerit ultricies.

```{r, layout="l-body-outset", fig.width=6, fig.height=1.5}
library(ggplot2)
ggplot(diamonds, aes(carat, price)) + geom_col() +
  facet_grid(~ cut)
```

```{r, layout="l-screen", fig.width=8, fig.height=1.5}
ggplot(ToothGrowth, aes(x = supp, y = len, fill = supp)) + 
  geom_boxplot(position = position_dodge()) + 
  facet_wrap(~ dose)
```

#### H4 Header

Donec at magna molestie, placerat justo at, accumsan erat. Nunc non nunc in 
libero lobortis lacinia nec a justo. Cras urna neque, tempus a eleifend at, 
commodo at est. Duis dignissim lacinia augue quis ultrices. Fusce pulvinar, 
ipsum non egestas euismod, justo elit consectetur mauris, ut dignissim felis 
felis vitae dui. Praesent aliquet consequat interdum. 


```{r}
library(magrittr)
knitr::kable(head(mtcars), format = "html", caption = "Title of the table") %>% 
  kableExtra::kable_styling(position = "center")
```


##### H5 Header

Donec nibh libero, semper sed dictum vel, ullamcorper ut felis. Vestibulum 
fermentum, lectus sit amet eleifend mollis, quam augue commodo urna, eu 
malesuada purus eros sed orci. Fusce fringilla turpis ullamcorper vulputate 
dapibus. Curabitur tristique quis ligula non semper. Aenean ullamcorper 
volutpat quam in eleifend. Fusce vestibulum ante velit.

:::: {style="display: grid; grid-template-columns: 0.48fr 0.48fr; grid-column-gap: 10px;"}

::: {}
Here is the **first** Div.

```{r, echo=TRUE, eval=FALSE}
str(iris)
```
:::

::: {}
Here is the **second** Div.

```{r, echo=TRUE, eval=FALSE}
plot(iris[, -5])
```
:::

::::

